臺灣高等法院臺中分院刑事裁定　　　　100年度交抗字第419號
抗　告　人
即受處分人　廖淑華
上列抗告人因聲明異議案件，不服臺灣臺中地方法院中華民國
100年4月14日所為裁定（100年度交聲字第91、92號）提起抗告
，本院裁定如下:
      主  文
抗告駁回。
      理  由
一、抗告意旨略以：抗告人於民國(下同)九十九年十月三日至八
    日間出國，不可能把機車停在人行道上，若是抗告人違規停
    放，應該是同月三、四、五日都會被舉發，顯然是他人移動
    等語。
二、本件抗告人廖淑華名下所有之車牌號碼G5R-675 號普通重型
    機車，於99年10月6日14時45分許及99年10月8日14時49分許
    ，分別在臺中市○○路103、105號前設有禁止停車標誌之處
    所違規停車，為臺中市政府警察局第一分局繼中派出所員警
    分別以中市警交字第GOH285255、GOH291960號違反道路交通
    管理事件通知單逕行舉發，嗣交通部公路總局臺中區監理所
    於99年12月6日依違反道路交通管理處罰條例第56條第1項第
    4款規定，分別以裁監稽違字第裁61-GOH285255、61-GOH291
    960號裁決書，各裁處罰鍰新臺幣(下同)600元，有違規照片
    及上開臺中市警察局舉發違反道路交通管理事件通知單、交
    通部公路總局臺中區○○○○○道路交通管理事件裁決書等
    在卷可稽，抗告人所有之G5R-675 號機車於上開時、地確有
    上述違規行為應可認定。
三、按汽車（包含機器腳踏車）駕駛人停車時，在設有禁止停車
    標誌、標線之處所停車者，處600 元以上1200元以下罰鍰，
    為道路交通管理處罰條例第56條第1 項第4 款所明定。又按
    汽車駕駛人之行為經以科學儀器取得證據資料證明其行為違
    規，當場不能或不宜攔截製單舉發者，得以汽車所有人為被
    通知人製單逕行舉發，道路交通管理處罰條例第7條之2 第1
    項第7款、第4項定有明文。再按本條例之處罰，受舉發違反
    道路交通管理事件之受處罰人，認為受舉發之違規行為應歸
    責他人者，應於舉發違反道路交通管理事件通知單應到案日
    期前，檢附相關證據及應歸責人相關證明文件，向處罰機關
    告知應歸責人，處罰機關應即另行通知應歸責人到案依法處
    理。逾期未依規定辦理者，仍依本條例各該違反條款規定處
    罰；依本條例規定逕行舉發或同時併處罰其他人之案件，推
    定受逕行舉發人或該其他人有過失，為道路交通管理處罰條
    例第85條第1項、第4項定有明文。
四、經查原審法院依職權函請臺中市政府警察局第一分局協助查
    訪臺中市○區○○路1號、建國路101、103、103之1、105、
    107號等店家，調查有無於99年10月3日至8 日間將上揭採證
    照片內之G5R- 675號機車自騎樓牽至人行道停放。經臺中市
    政府警察局第一分局以中分一交字第1000002113號函復說明
    ，已查訪莊寶珠（即103號店家）、李柏緯（即105、107 號
    店家）、施和毅（即103之1號店家 ）等3人，均表示未知悉
    於前揭期間有人將GSR-675 號機車自騎樓牽至人行道停放，
    民族路1號及建國路101號因故查訪未遇，無法製作訪談筆錄
    等情，有臺中市政府警察局第一分局函文1份及查訪筆錄3份
    在原審卷可參。又原審法院命抗告人提供相關停車位置照片
    及位置圖，並請其說明所稱「10月3 日將機車停放在無營業
    之店家騎樓下」究為何處，抗告人僅謂：原本是停放在民族
    路1號無名稱之舊店面前騎樓下，但機車被移動到建國路103
    之1號店家前的人行道上等語，另提出手繪位置圖1紙（見卷
    附原審法院公務電話紀錄表2紙及受處分人所提停車位置圖1
    紙）。本院再函請臺中市政府警察局第一分局繼光派出所繼
    續調查是否有人將G5R-675 號機車移動之情形，經檢送證人
    即台中市○○路1 號之承租者黃曼寧證述：99年10月3日至6
    日間志光補習班尚未營業，所以未發現G5R-675 號機車停於
    店前或有人將其牽至建國路103、105號前人行道上之情形，
    另檢送警員黃柏升、陳壹陽制作之職務報告，其上記載建國
    路103、105號、民族路1至3號之店家均表示未裝設鏡頭朝騎
    樓地及人行道之監視器，警察局裝設之監視器唯一接近建國
    路103、105號之民族、建國監視器，鏡頭皆朝向車道，鏡頭
    顯難拍攝到人行道以及騎樓之影像，且監視器保存時間為 1
    個月等語(見卷附證人筆錄及職務報告)，抗告人於本院調查
    時亦未能提出應歸責人之證據供調查，原審認抗告人違規事
    證明確，所辯機車遭他人遷至行人道無據，原處分機關裁罰
    並無違誤，駁回抗告人之聲明異議，並無不當，抗告人上開
    抗告並無理由，應予駁回。
五、據上論斷，應依道路交通事件處理辦法第二十五條、刑事訴
    訟法第四百十二條，裁定如主文。
中    華    民    國   100    年    5     月    20    日
           刑事第十二庭   審判長法  官  康  應  龍
                                法  官  王  國  棟
                                法  官  楊  真  明
上列正本證明與原本無異。
不得再抗告。
                                書記官  陳  俞  豪
中    華    民    國   100    年    5     月    20    日